

# NAJIA LIGALI

# DÉVELOPPEUSE WEB FULLSTACK

Les années d'expérience en tant que technicienne informatique auprès de publics variés m'ont permises d'accroître mes connaissances et de développer mes compétences. Mais mon envie d'aller encore plus loin et de relever les défis ne s'arrête pas là car je souhaite en apprendre davantage .Passionnée de nouvelles technologies, organisée, j'aime atteindre mes objectifs.

## **FORMATION**

## Décembre 2022 - Décembre 2023:

Formation développeur web et application mobiles fullstack

Online FormaPro Saint Denis les Bourg

## Mai - Août 2021

Certification ENI Mageweb Informatiques Services LA GRANDE MOTTE

Développeur/Intégrateur Web et applications mobiles(sur option)

Formation à distance de 14h

## Octobre 2011

PCIE Passeport de compétences informatiques européens

## Janvier 2011 - Juin 2012

Diplôme de technicien d'assistance informatique CRM DE MULHOUSE

#### 2007-2008:

Licence histoire géographie

# COMPETENCES

HTML
CSS/SASS
JAVASCRIPT
PHP
MY SQL

## **EXPERIENCE**

#### Octobre 2022

Stagiaire développeur web chez Yupanki

#### Décembre 2016- Mai 2022

# Secrétaire administrative Contrôle technique de CEYZERIAT

Assurer la gestion du courrier, des appels, du planning, du qualité, des maintenances, des commandes et du parc informatique. Rentrer les cartes grises des véhicules sur logiciel CarolVL. Accueillir la clientèle, gestion du qualité, des maintenances et des commandes.

#### 2013 - fin 2016

## Gérante de ma société MVR MICRO

Assurer la gestion de la société: comptabilité, achat, commande, SAV client

Réparer des pc fixes, portables, tablettes, certains modèles de smartphones et dépanner Assurer la vente de matériel et conseil client-pro. Installer les périphériques ou box internet. Donner des cours d'informatique.

# CONTACT

06.87.67.22.05

validress@outlook.fr

51 allée des prés de St Just 01250

**SAINT JUST**